# 请教陈版，关于有限责任公司成立后股东以债权实缴资本的问题

提问人：zhengdefei 时间：2019-01-24 15:25:56
股东 B 公司 2018 年 1 月出资设立 A 公司，成立时 A 公司章程约定注册资本 2 亿元（未实缴）， 2018 年 6 月A 公司与国土资源部门签订土地使用权出让合同取得一块土地，A 公司办理了不动产权证，土地出让价款约8 亿元由 B 公司代付，账务处理时双方互挂债权债务。 2018 年 10 月股东 B 公司决定将对 A 公司的债权中的 2 亿元转入实收资本并出具了相关决议，想请教陈版，这种情况出具验资报告时算设立验资还是变更验资？因为注册资本并未发生变更，说是债转股是否也不恰当！

回答人：chenyiwei
1 、建议作为设立验资的非首次出资。
2 、建议考虑这样债转股的合规性问题。根据《公司注册资本登记管理规定（ 2014年修订）》（国家工商行政管理总局令第 64 号）第七条：债权人可以将其依法享有的对在中国境内设立的公司的债权，转为公司股权。
转为公司股权的债权应当符合下列情形之一：
(一) 债权人已经履行债权所对应的合同义务，且不违反法律、行政法规、国务院决定或者公司章程的禁止性规定；
(二) 经人民法院生效裁判或者仲裁机构裁决确认；
(三) 公司破产重整或者和解期间，列入经人民法院批准的重整计划或者裁定认可的和解协议。
用以转为公司股权的债权有两个以上债权人的，债权人对债权应当已经作出分割。
债权转为公司股权的，公司应当增加注册资本。
本案例中的代付款只是一般的资金拆借，如果没有签订正式合同，则不能用于转增；
也要考虑到这种资金拆借本身也是在合规性方面处于灰色地带。